臺灣臺北地方法院民事簡易判決
111年度北簡字第11742號
原      告  凱基商業銀行股份有限公司


法定代理人  龐德明Stefano Paolo Bertamini

訴訟代理人  王瑞英  



被      告  李燦輝（即李毓容之繼承人）

            李王清雪（即李毓容之繼承人）

共      同
訴訟代理人  李宜珮  
上列當事人間請求返還借款事件，本院於民國111年9月14日言詞
辯論終結，判決如下︰
    主  文
被告應於繼承李毓容之賸餘遺產範圍內連帶給付原告新臺幣參拾
肆萬壹仟柒佰玖拾壹元，及其中新臺幣參拾參萬陸仟玖佰肆拾伍
元部分，自民國一百零六年三月三日起至清償日止，按週年利率
百分之十五計算之利息。
訴訟費用新臺幣參仟柒佰伍拾元由被告於繼承李毓容之賸餘遺產
範圍內連帶負擔。
本判決得假執行；但被告如以新臺幣參拾肆萬壹仟柒佰玖拾壹元
為原告預供擔保，得免為假執行。
    事實及理由
一、本件被繼承人李毓容與原告凱基商業銀行股份有限公司（原
    萬泰商業銀行股份有限公司）合意以本院為管轄法院，有小
    額循環信用貸款契約第20條附卷可證，依民事訴訟法第24條
    規定，本院自有管轄權。
二、按訴狀送達後，原告不得將原訴變更或追加他訴。但擴張或
    減縮應受判決事項之聲明者，不在此限，民事訴訟法第255
    條第1項但書第3款定有明文。本件原告起訴時，訴之聲明第
    1項請求被告李燦輝（即李毓容之繼承人）、李王清雪（即
    李毓容之繼承人）應於繼承李毓容之遺產範圍內連帶給付原
    告新臺幣（下同）341,791元，及其中336,945元自民國106
    年3月3日起至清償日止，按週年利率15％計算之利息；嗣於1
    11年8月22日具狀減縮為「被告應於繼承李毓容之賸餘遺產
    範圍內連帶給付341,791元，及其中336,945元自106年3月3
    日起至清償日止，按週年利率15％計算之利息」，參諸前揭
    規定，應予准許，併予敘明。
三、原告主張：被繼承人李毓容於91年6月4日與其訂立小額循環
    信用貸款契約，約定以GEORGE & MARY現金卡為工具循環使
    用。依契約書第3條及第7條約定分別計算，於繳款期限前按
    週年利率18.25％計算利息，延滯則按週年利率20％計算利息
    ，又依銀行法第47條之1第2項，自104年9月1日起信用卡或
    現金卡之循環利率不得超過週年利率15％。詎李毓容未依約
    給付，尚積欠本金336,945元、已計未收利息4,846元，按契
    約第11條，其已喪失期限利益，全部債務視為到期。而李毓
    容已於106年2月25日死亡，被告為其繼承人，並已陳報遺產
    清冊，爰依契約及繼承之法律關係，起訴請求，並聲明如主
    文第1項所示。
四、被告則以：伊等已於106年3月30日辦理限定繼承，並經臺灣
    士林地方法院（下稱士林地院）以106年度司繼字第480號裁
    定被繼承人之債權人應於公示催告最後登載新聞紙之翌日起
    7個月內向繼承人報明其債權，伊等乃於106年6月7日刊登公
    告，逾7個月均無債權人依法報明其債權，且原告之債權亦
    為伊等所不知，原告僅得就李毓容之賸餘財產行使其權利等
    語，資為抗辯。並聲明：1.原告之訴駁回；2.如為不利判決
    ，願供擔保，請准免為假執行。
五、按消費借貸之借用人應於約定期限內，返還與借用物種類品質、數量相同之物；遲延之債務，以支付金錢為標的者，債權人得請求依法定利率計算之遲延利息。但約定利率較高者，仍從其約定利率，民法第478條前段、第233條第1項分別定有明文。次按繼承人對於被繼承人之債務，以因繼承所得遺產為限，負清償責任；繼承人對於被繼承人之債務，以因繼承所得遺產為限，負連帶責任，民法第1148條第2項、第1153條第1項定有明文。又按繼承人於知悉其得繼承之時起3個月內開具遺產清冊陳報法院；繼承人有數人時，其中一人已依第1項開具遺產清冊陳報法院者，其他繼承人視為已陳報；繼承人依前2條規定陳報法院時，法院應依公示催告程序公告，命被繼承人之債權人於一定期限內報明其債權；前項一定期限，不得在3個月以下；被繼承人之債權人，不於第1157條所定之一定期限內報明其債權，而又為繼承人所不知者，僅得就賸餘遺產，行使其權利，民法第1156條第1項、第3項、第1157條、第1162條復有明定。經查，原告主張被繼承人李毓容向其辦理小額循環信用貸款，尚積欠341,791元（其中本金為336,945）未清償，嗣李毓容已於106年2月25日死亡，而被告為其繼承人等情，業據提出小額循環信用貸款契約、利息餘額查詢、交易紀錄一覽表、公示催告公告、繼承系統表、戶籍謄本、公司變更登記表等件為證，且為被告所不爭執，自堪信為真。另被告李王清雪前向士林地院陳報遺產清冊，經士林地院以106年度司繼字第480號裁定為公示催告，且命債權人應於該公示催告最後登載新聞紙之翌日起7個月內向繼承人報明其債權；又李王清雪係於106年6月7日登報，則該公示催告期限至107年1月7日屆滿等節，有士林地院106年度司繼字第480號裁定暨公告，並經本院調閱上開卷宗查閱屬實，依前揭說明，原告主張其得就李毓容之賸餘遺產範圍內行使其權利，洵屬有據。
六、綜上，原告依消費借貸及繼承之法律關係，請求被告應於繼
    承李毓容之賸餘遺產範圍內連帶給付如主文第1項所示，為
    有理由，應予准許。
七、本件係就民事訴訟法第427條第1項訴訟適用簡易程序所為被
    告敗訴之判決，依同法第389條第1項第3款規定，應依職權
    宣告假執行。並依同法第392條第2項、第3項規定，依職權
    宣告被告於執行標的物拍定、變賣前預供擔保，得免為假執
    行。
八、訴訟費用負擔之依據：民事訴訟法第78條、第85條第2項，
    本件訴訟費用額，依後附計算書確定如主文第2項所示金額
    。
中　　華　　民　　國　　111 　年　　9 　　月　　28　　日
                  臺北簡易庭  法  官　陳仁傑  
以上正本證明與原本無異。
如不服本判決，應於判決送達後20日內向本庭（臺北市○○區○
○○路0段000巷0號）提出上訴狀。（須按他造當事人之人數附
繕本）。如委任律師提起上訴者，應一併繳納上訴審裁判費。 
中　　華　　民　　國　　111 　年　　9 　　月　　28　　日
                              書記官　黃進傑
  計　算　書
項　　　　目             金 　額（新臺幣）　　   備註
第一審裁判費　　　            3,750元 
合　　　　計　　　            3,750元